臺灣高等法院刑事裁定
109年度抗字第957號
抗  告  人
即受 刑 人  吳炳俊



上列抗告人即受刑人因檢察官聲請定其應執行刑案件，不服臺灣
宜蘭地方法院中華民國109年5月18日裁定（109年度聲字第212號
），提起抗告，本院裁定如下：
    主  文
抗告駁回。
    理  由
一、原裁定意旨略以：本件抗告人即受刑人吳炳俊（下稱抗告人
    ）因違反毒品危害防制條例等案件，經法院分別判處如原裁
    定附表一、二所示之刑，均已確定在案，且原裁定附表一編
    號2至4所示犯行之行為時點均在原裁定附表一編號1所示之
    罪判決確定日即民國108年2月11日前所犯，其中原裁定附表
    一編號1至3所示之罪，曾經本院以108年度聲字第2744號裁
    定定應執行有期徒刑2年8月確定；復因如原裁定附表二違反
    毒品防制條例案件，經原審法院分別判處如原裁定附表二所
    示之刑，均已確定在案，且原裁定附表二編號2所示犯行之
    行為時點在原裁定附表二編號1所示之罪判決確定日即108年
    10月5日前所犯，此有各該判決書及本院被告前案紀錄表各1
    份附卷可稽。原審審核相關卷證後，認本件聲請為正當，應
    予准許，爰依刑事訴訟法第477條第1項，刑法第53條、第51
    條第5款，就如原裁定附表一、二所示各罪所處之刑，分別
    裁量定其應執行刑，各為有期徒刑3年2月、1年8月等語。
二、抗告意旨略以：抗告人所犯數罪時間緊密，侵害法益相同，
    且無受害人，其責任非難重複程度較高，應有責任遞減原則
    之適用，應酌定較低之執行刑，爰依法提起抗告，請撤銷原
    裁定，更為有利於抗告人之裁定等語。
三、本件抗告人先後犯如原裁定附表一編號1 至4 所示之各罪及
    原裁定附表二編號1至2所示之各罪，分別經法院判處罪刑確
    定，其中原裁定附表一：（一）編號1所示之違反毒品危害
    防制條例罪，經原審法院以107年度訴字第371號判決處有期
    徒刑10月，並經本院以107年度上訴字第3818號判決駁回上
    訴，於108年2月11日確定。（二）編號2所示之違反毒品危
    害防制條例罪，經原審法院以108年度訴字第12號判決處有
    期徒刑1年，於108年4月8日確定。（三）編號3所示之違反
    毒品危害防制條例罪，經原審法院以107年度訴字第530號判
    決處有期徒刑1年，並經本院以108年度上訴字第337號判決
    駁回上訴，於108年5月10日確定。（四）編號4所示之偽證
    罪，經原審法院以108年度訴字第382號判決處有期徒刑8月
    ，於109年2月25日確定；原裁定附表二：（一）編號1所示
    之違反毒品危害防制條例罪，經原審法院以108年度訴字第1
    69號判決處有期徒刑1年，於108年10月5日確定。（二）編
    號2所示之違反毒品危害防制條例罪，經原審法院以109年度
    訴字第13號判決處有期徒刑10月，於109年1月31日確定。
　　此有前揭判決及本院被告前案紀錄表各1 份在卷可稽。而按
    數罪併罰，有二裁判以上者，依刑法第51條之規定，定其應
    執行之刑，刑法第53條定有明文；又刑法第51條第5 款規定
    ，宣告多數有期徒刑者，於各刑中之最長期以上，各刑合併
    之刑期以下，定其刑期，但不得逾30年。再法律上屬於自由
    裁量之事項，有其外部性界限及內部性界限，並非概無拘束
    。依據法律之具體規定，法院應在其範圍選擇為適當之裁判
    者，為外部性界限；而法院為裁判時，應考量法律之目的，
    及法律秩序之理念所在者，為內部性界限。法院為裁判時，
    二者均不得有所踰越（最高法院80年度台非字第473 號判例
    意旨參照）。在數罪併罰，有二裁判以上，定其應執行之刑
    時，固屬於法院自由裁量之事項，然仍應受前揭外部性界限
    及內部性界限之拘束（最高法院93年度台非字第192 號判決
    意旨參照）。據上，原裁定附表一所示4罪，合計刑度為有
    期徒刑3年6月；原裁定附表二所示2罪，合計刑度為有期徒
    刑1年10月，此為法院定應執行時之外部界限，而本院前就
    原裁定附表一編號1至3所示之罪所處之刑，以108年度聲字
    第2744號裁定應執行有期徒刑2年8月，以及考量各罪之法律
    目的、抗告人違反之嚴重性及貫徹刑法量刑公平正義理念等
    為內部界限，是原審就原裁定附表一、二所示部分，各定應
    執行刑有期徒刑3年2月、1年8月，乃在前開範疇之內，揆諸
    前揭說明，於法核無不合。抗告意旨以其他案件之裁定，認
    原裁定所減刑度過少云云，惟因各案案情不同，並無相互拘
    束之效，原裁定經審酌抗告人所犯案件，未予大幅減輕抗告
    人之應執行刑，即難謂有何違法不當。是原裁定經核並無不
    合，抗告意旨以前揭情詞指摘原裁定不當，並無理由，應予
    駁回。
據上論斷，應依刑事訴訟法第412 條，裁定如主文。 
中　　華　　民　　國　　109 　年　　6 　　月　　29　　日
                  刑事第十九庭審判長法　官  曾淑華
                                    法　官  陳文貴
                                    法　官  王美玲
以上正本證明與原本無異。
如不服本裁定，應於收受送達後5日內向本院提出抗告狀。
                                    書記官  李逸翔 
中　　華　　民　　國　　109 　年　　6 　　月　　29　　日